# 内部审计报告的附件

提问人：bestxulin 时间：2012-10-15 16:55:57
根据审计准则，内部控制审计报告属于准则中的直接报告业务，那么说是不是内控自我评价报告不是内控审计报告的必要附件？那么什么情况下自我评价报告是报告的必要附件呢？

回答人：chenyiwei
内部控制自我评价报告不属于内部控制审计报告的必要附件。但内部控制审计业务是在管理层已经对内部控制进行自我评价的基础上实施的，因此内部控制自我评价报告是重要的审计证据，必须获取并对其实施必要的审阅等程序，并保存于审计工作底稿中。